臺灣彰化地方法院彰化簡易庭民事判決
110年度彰簡字第258號
原      告  蘇桂清  
被      告  黃雅涵  
兼  訴  訟
代  理  人  陳姵心  

上列當事人間請求損害賠償事件，本院於民國110年9月16日言詞
辯論終結，判決如下：
    主      文
原告之訴駁回。
訴訟費用由原告負擔。
原告假執行之聲請駁回。 
    事實及理由
一、原告主張：原告與被告陳姵心、黃雅涵分別就彰化縣○○市○○
    路0段000○0號1樓（下稱4號攤位）、同路段324之5號1樓（
    下稱5號攤位）訂有租賃契約（下稱系爭租約），租金分別
    為新臺幣（下同）5,000元、2,000元，租約期限均為民國10
    9年1月1日至110年12月30日止，惟被告2人於109年5月7日凌
    晨5時34分許，未經承租人即原告同意，擅自更換4號攤位門
    鎖並上鎖，又將5號攤位之鐵門拉下上鎖，致原告無法進入4
    、5號攤位經營其「桂清美容美甲工作室」，爰依民法債務
    不履行之規定，向被告2人請求賠償其營業上損失共1,124,5
    17元，又被告2人應對原告負債務不履行之不真正連帶責任
    等語，並聲明：㈠被告陳姵心應給付原告1,124,517元，及起
    訴狀繕本送達翌日起至清償日止，按年息百分之5計算之利
    息。㈡被告黃雅涵應給付原告1,124,517元，及起訴狀繕本送
    達翌日起至清償日止，按年息百分之5計算之利息。㈢如被告
    陳姵心、黃雅涵其中1人已為給付，則另1被告就其給付數額
    範圍內免為給付義務。㈣原告願供擔保，請准宣告假執行。
二、被告則以：109年4月即已終止契約，另案民事訴訟已獲勝訴
    判決，原告之請求無理由等語答辯，並聲明：原告之訴駁回
    。
三、得心證之理由：
（一）按民事訴訟法第400條第1項規定確定判決之既判力，惟於
      判決主文所判斷之訴訟標的，始可發生。若訴訟標的以外
      之事項，縱令與為訴訟標的之法律關係有影響，因而於判
      決理由中對之有所判斷，除同條第2項所定關於抵銷之情
      形外，尚不能因該判決已經確定而認此項判斷為有既判力
      。又學說上所謂之爭點效，係指法院於確定判決理由中，
      就訴訟標的以外當事人所主張之重要爭點，本於當事人辯
      論之結果已為判斷時，除有顯然違背法令，或當事人已提
      出新訴訟資料足以推翻原判斷之情形外，於同一當事人就
      與該重要爭點有關所提起之他訴訟，不得再為相反之主張
      ，法院亦不得作相反之判斷，以符民事訴訟法上之誠信原
      則而言。是爭點效之適用，必須前後兩訴訟當事人同一，
      且前案就重要爭點之判斷非顯然違背法令，及當事人未提
      出新訴訟資料足以推翻原判斷等情形始足當之（最高法院
      97年度台上字第2688號判決意旨參照）。
（二）關於本件主要爭點，即「被告2人於109年4月13日終止系
      爭租約，已生合法終止效力」乙節，業經本院110年度簡
      上字第2號確定判決（下稱前案判決）所認定，此經本院
      調取前案判決卷宗核閱無訛。則本件被告以系爭租約業經
      合法終止為由，於前案起訴請求本件原告返還4、5號攤位
      ，並返還相當於租金之不當得利，前後2訴訟當事人相同
      ，且就「被告2人於109年4月13日是否已合法終止系爭租
      約」之同一爭點，業經前案就此一重要爭點為判斷，前案
      確定判決之判斷既未顯然違背法令，原告亦未提出足以推
      翻原判斷之新訴訟資料，揆諸前揭說明，本件雖無既判力
      之適用，但應有爭點效之適用，本院就此一爭點當不得為
      相反之認定，自仍應認定「被告2人於109年4月13日終止
      系爭租約，已生合法終止效力」。
（三）從而，系爭租約既於109年4月13日即已合法終止，原告自
      該時起即無從主張可繼續就4、5號攤位為使用收益，則被
      告2人於109年5月7日將4、5號攤位上鎖之行為，當無可歸
      責於被告之債務不履行責任可言。
四、綜上所述，原告依民法債務不履行之規定，請求被告2人賠
    償其營業上損失，為無理由，應予駁回。
五、本件係就民事訴訟法第427條訴訟適用簡易程序所為原告敗
    訴之判決，原告之訴既遭駁回，其假執行之聲請無所附麗，
    應併予駁回。
六、本件事證已臻明確，兩造其餘攻擊防禦方法及舉證，經審酌
    與判決結果不生影響，爰不逐一論述。
七、訴訟費用負擔之依據：民事訴訟法第78條。 
中　　華　　民　　國　　110 　年　　10　　月　　7 　　日
        　　　　　彰化簡易庭  法  官  黃士瑋　　　　
以上正本係照原本作成。
如不服本判決，須於判決送達後20日內，向本院提出上訴狀。（
須按他造當事人之人數附繕本）。如委任律師提起上訴者，應一
併繳納上訴審裁判費。
中　　華　　民　　國　　110 　年　　10　　月　　7 　　日
                              書記官  張莉秋